【裁判字號】    99,聲,870
【裁判日期】    990802
【裁判案由】    聲請具保停止羈押
【裁判全文】
臺灣高等法院高雄分院刑事裁定           99年度聲字第870號
聲  請  人
即  被  告  甲○○
上列被告因搶奪案件（99年度上訴字第985 號）聲請具保停止羈
押，本院裁定如下：
    主  文
聲請駁回。
    理  由
一、聲請意旨略以：被告甲○○因涉犯搶奪案件，案發後即主動
    到案說明，並坦承犯行，且無逃亡之虞，茲因未收到地院傳
    票而遭通緝羈押，然依「高雄市獎勵及補償民眾協助警察拘
    捕人犯自治條例」之規定，其居住之大廈管理員有可能為了
    領取獎勵金而與警察勾串，故意隱瞞其傳票，被告既無逃亡
    之事證，今突遭羈押，仍有其他事情及二名子女尚未安撫妥
    當，希望給予自新機會，爰聲請具保停止羈押云云。
二、本件被告因涉犯刑法第325 條第1 項之搶奪罪，前經本院訊
    問後，認其涉犯上開搶奪罪嫌重大，且有事實足認有逃亡之
    虞，而有刑事訴訟法第101 條第1 項第1 之情形，非予羈押
    ，顯難進行審判及執行，於民國99年6 月3 日執行羈押等情
    ，有起訴書、刑事判決書、訊問筆錄及押票在卷可憑（上訴
    卷第12-21 頁）。茲被告於原審及本院審理中均坦承涉犯本
    件竊盜犯行，並有證人即被害人呂錦梅之證詞及扣押筆錄、
    扣押物品目錄表、贓物認領保管單、照片及錄影畫面在卷可
    稽；且被告經原審法院以搶奪罪判處有期徒刑1 年6 月後，
    已於本院審理中撤回上訴等情，有審判筆錄及撤回上訴聲請
    書在卷可憑（上訴卷第47-48 頁），其所犯搶奪犯行業經法
    院判刑確定之事實，亦可認定；又本件案發後，員警根據被
    害人之指述及調閱監視錄影畫面，發現被告涉嫌搶奪罪嫌重
    大，乃通知被告到案說明，惟被告於起訴後，經原審法院向
    被告之住居所合法傳拘未著，於99年3 月10日發布通緝後，
    於99年4 月4 日16時35分許，在高雄市○○區○○路195 巷
    附近，發現被告神情慌張、閃避員警盤查，而予以緝獲歸案
    等情，則有被告之戶籍資料、送達回證、拘提報告書、通緝
    書、通緝案件移送書、相關訊（詢）問筆錄及臺灣高等法院
    被告前案紀錄表在卷可憑（參見審訴卷），足見被告犯後確
    有逃亡之事實；佐以被告亦無刑事訟訴法第114 條所列不得
    駁回其具保停止羈押聲請之情形。從而，被告羈押原因尚未
    消滅，仍有羈押之必要，所請具保停止羈押，自難准許，應
    予駁回。
三、至於抗告意旨所陳關於「高雄市獎勵及補償民眾協助警察拘
    捕人犯自治條例」部分，係以獎勵民眾協助維護治安並補償
    其於高雄市協助警察拘捕人犯「所受損失」而頒布（第1 條
    ），且依該條例第3 條、第4 條及第7 條之規定，民眾可領
    取補償金之要件，需因協助拘捕人犯、現行犯或通緝犯，且
    「民眾協助拘捕人犯之英勇事蹟，是為社會楷模者，依其情
    節發給新臺幣（下同）1000元以上至50000 元以之獎勵金。
    」（第7 條），或因協助拘捕人犯、現行犯或通緝犯而發生
    「死亡」、「因傷致身心障礙（如植物人、極重度障礙、重
    度障礙、中度障礙、輕度障礙」、「受傷」或「財產損失」
    （第3 條、第4 條參照）；並不包含抗告意旨所陳「故意隱
    瞞其傳票」之情形，況本件並無證據顯示大樓管理員有刻意
    隱瞞傳票之事實，被告上開所述，並無可採，一併敘明。
四、依刑事訴訟法第220 條，裁定如主文。
中    華    民    國    99    年    8     月    2     日
                  刑事第三庭    審判長法  官   莊崑山
                                      法  官   莊松泉
                                      法  官   唐照明
以上正本證明與原本無異。
如不服本裁定應於送達後5 日內向本院提出抗告狀。
中    華    民    國    99    年    8     月    2     日
                                      書記官   黃琳群

司法院資訊處製作；財團法人民間司法改革基金會備份。
